【裁判字號】    89,上訴,1212
【裁判日期】    890811
【裁判案由】    毒品危害防制條例
【裁判全文】
臺灣高等法院臺南分院刑事判決          八十九年度上訴字第一二一二號     潛
      上  訴  人
      即  被  告  甲  ○  ○
      指定辯護人  本院 法 官  乙  ○  ○
右列上訴人因毒品危害防制條例案件，不服臺灣臺南地方法院八十九年度訴字第四六
六號中華民國八十九年八月十一日第一審判決（起訴案號：臺灣臺南地方法院檢察署
八十九年度偵字第一七七一號，併辦案號：同上署八十八年度毐偵字第三二○號），
提起上訴，本院判決如左：
      主      文
原判決撤銷。
甲○○連續販賣第二級毒品，處有期徒刑柒年陸月。扣案之第二級毒品安非他命（合
計重壹點伍公克，包裝重零點捌玖公克），沒收併銷燬之，行動電話貳支（號碼0000
000000、0000000000）、電子磅秤壹個、夾鏈袋貳佰個，沒收。販賣第二級毒品所得
新台幣壹萬捌仟伍佰元沒收，如全部或一部不能沒收時，以其財產抵償之。
      事      實
一、甲○○基於意圖販賣第二級毒品營利之概括犯意，連續於民國（下同）八十八年
    五月三十日五時許、六月二日十七時許、六月四日二十二時許、六月十四日二十
    三時許、六月二十二日二十二時許，七月五日九時許，在台南市○○路○段六十
    八號，以每包第二級毐品安非他命新台幣（下同）一千元之價格，販賣第二級毐
    品安非他命予吳憲政，計六次，每次販賣安非他命一包，經警於八十八年八月十
    一日十八時許，在台南市○○路三十五號查獲。又連續自八十八年九月中旬起至
    八十九年一月十二日止，在台南市○○路○段四九六號巷口安和洗車場前，以每
    包安非他命一千元之價格，販賣安非他命予李威昇（即甲○○所稱之惠生）八次
    ，每次販賣安非他命一包一千元），在同路段二六三號巷口奉天宮前，以每包安
    非他命三千元之價格，販賣安非他命予李威昇一次三千元，在台南市○○街大廟
    前、台南市安順橋旁溫外科前、台南市○○路○段加樂加油站前等處，以每包安
    非他命五百元之價格，販賣安非他命予李威昇三次，每次五百元。嗣李威昇於八
    十九年一月二十六日向警方自首，供出上情，經警安排打行動電話佯向甲○○購
    買安非他命，約定於當日下午五時五十五分許，在台南市○○○路○段七十三號
    前交易，而經在現場埋伏警員查獲而未遂，並扣得安非他命二點四公克、用於販
    賣安非他命聯絡用之行動電話二支（另一支為甲○○友人所有）、吸食器二組、
    電子磅秤一個、夾鏈袋二百個、吸管五支。
二、案經台南縣警察局第三分局報請臺灣臺南地方法院檢察署檢察官偵查起訴。
      理      由
一、訊據上訴人即被告甲○○矢口否認有販賣安非他命犯行，辯稱：伊未販賣安非他
    命給吳憲政、李威昇，是共同向他人合買安非他命云云。
二、前揭被告販賣安非他命予李威昇之事實，業據證人李威昇於警訊時、偵查中及原
    審審理時供述甚詳，並據證人吳豐裕於偵查中證明屬實，亦經被告於警訊、八十
    九年二月十一日偵訊中坦認不諱，且李威昇於向警方自首後，經警安排打行動電
    話佯向被告購買安非他命，約定於案發當日，在台南市○○○路○段七十三號前
    交易，被告依約前來，經在現場埋伏警員查獲而未遂，為承辦警員宋明坤、蔡宗
    憲於偵查中證述明確，並有安非他命二點四公克、用於販賣安非他命聯絡用之行
    動電話二支、電子磅秤一個、夾鏈袋二百個扣案可資佐證。另被告販賣安非他命
    予吳憲政之事實，已據吳憲政於警訊、偵訊中供述明確，並於警訊時指認被告之
    口卡片，認係販賣安非他命之人無訛，被告亦坦承；除販賣安非他命予李威昇外
    ，尚販賣予他人，並有將安非他命交予吳憲政之事，況被告被查扣有販賣之工具
    電子磅秤一個、聯絡用行動電話二支，被查扣之安非他命，經本院送請鑑定結果
    ，確屬第二級毒品甲基安非他命（合計重一．五公克，包裝重○．八九公克），
    有法務部調查局九十年一月十五日檢驗通知書可憑，被告販賣安非他命犯行事證
    明確。被告雖辯稱：安非他命係與吳憲政、李威昇共同向他人合買云云，吳憲政
    嗣於原審審訊中附和被告之供詞，改稱係與被告共同向他人購買來再分別吸用云
    云，顯係事後迴護被告之詞，顯難採信，被告上揭所辯，亦屬卸責之詞，要不足
    採。又被告對於購入及販賣安非他命之價格雖堅不吐實，惟近年來政府為杜絕毒
    品之氾濫，對於查緝施用及販賣毒品之工作，無不嚴加執行，非法販賣毒品，為
    重刑之罪，設若無利可圖，衡情一般持有毒品之人當無輕易將所持有之毒品轉讓
    他人而甘冒於再次向他人購買時，而有被查獲移送法辦之危險之理，且被告與吳
    憲政、李威昇間，既非至親，又無故舊關係，則被告前開販賣安非他命，若無從
    中謀利，顯然與常情不符，是被告前揭販賣毒品行為，顯有營利之意圖，被告犯
    行應堪認定。
三、核被告前揭販賣安非他命予吳憲政、李威昇行為，係犯毒品危害防制條例第四條
    第二項之販賣第二級毒品既遂罪；被告與李威昇最後約定交易安非他命，則係李
    威昇係配合警方查案，當時實無購買安非他命之真意，故被告此部分之犯行在法
    律上之評價係已經著手於非法販賣安非他命之行為而未遂，應成立同條第五項、
    第二項之未遂罪。被告販賣安非他命予證人吳憲政部分，雖未經起訴書載及，惟
    該部分事實與前揭論罪科刑部分，具有連續犯裁判上一罪關係，為起訴效力所及
    ，應併予審究。被告販賣安非他命前持有安非他命低度行為，為持有後進而販賣
    之高度行為所吸收，故不再另論其持有毒品安非他命罪。被告所為前開數行為（
    多次既遂，一次未遂），時間緊接，所犯構成要件亦復相同，顯係基於概括犯意
    反覆為之，應依刑法第五十六條連續犯規定論以一既遂罪，除其中法定本刑無期
    徒刑部分依法不得加重外，其餘應加重其刑。原審以被告罪證明確，因予論罪科
    刑，固非無見；惟查(一)原判決未就扣案安非他命送請鑑定，顯有疏略。(二)於事實
    欄認定被告意圖營利，然於理由欄未予說明，顯有理由未備之瑕疵。(三)另認定扣
    案之吸食器貳組、吸管伍支，係專供施用毐品之器具，亦於本案被告販賣罪宣告
    沒收，亦有不當。被告上訴意旨，否認犯罪，雖無足取，然原判決既有可議，自
    屬無可維持，應由本院撤銷改判。爰審酌被告所犯販賣毒品供人施用，殘害他人
    身心健康至鉅，販賣之次數及數量、犯罪所得、犯罪動機、目的、手段、犯後矢
    口犯行等一切情狀，量處如主文所示有期徒刑七年六月之刑。扣案之第二級毒品
    安非他命（合計重一．五公克，包裝重○．八九公克），應依同條例第十八條第
    一項宣告沒收銷燬之。另扣案行動電話貳支（號碼0000000000、0000000000）、
    電子磅秤壹個、夾鏈袋貳佰個，為被告所有供犯罪所用之物，併予依法宣告沒收
    。扣案另一支行動電話，為被告之朋友所有，業經被告供述明確，不予宣告沒收
    。扣案之吸食器貳組、吸管伍支，係專供施用毒品之器具，亦不予宣告沒收。又
    被告販賣毒品安非他命予吳憲政六次，每次販得一千元，販賣予李威昇共一萬二
    千五百元（其中八次各一千元，三次各五百元，一次三千元），計被告犯罪所得
    之財物共一萬八千五百元，雖未扣案，然不能證明業已費失，併依毒品危害防制
    條例第十九條第一項之規定宣告沒收，如全部或一部不能沒收時，以其財產抵償
    之。
四、據上論斷，應依刑事訴訟法第三百六十九條第一項前段、第三百六十四條、第二
    百九十九條第一項前段，毒品危害防制條例第四條第二項、第十八條第一項、第
    十九條第一項，刑法第十一條前段、第五十六條，判決如主文。
本案經檢察官林炎昇到庭執行職務。
中  華  民  國      九  十      年        二        月      二十一      日
        臺灣高等法院臺南分院刑事第五庭
                                    審判長法官  茆    臺    雲
                                          法官  李    文    福
                                          法官  蔡    長    林
右正本證明與原本無異。
如不服本判決，應於判決送達後十日內向本院提出上訴狀，其未敘述理由者並應於提
出上訴狀後十日內向本院補提理由書（應附繕本）。
                                    法院書記官  李    培    薇
中  華  民  國      九  十      年        二        月      二十二      日
附錄本案論罪科刑法條全文：
毐品危害防制條例第四條第二項
製造、運輸、販賣第二級毒品者，處無期徒刑或七年以上有期徒刑，得併科新臺幣七
百萬元以下罰金。


司法院資訊處製作；財團法人民間司法改革基金會備份。
